臺灣臺中地方法院臺中簡易庭小額民事判決
110年度中小字第3249號
原      告  張倩瑜  
被      告  林育綺  


上列當事人間請求損害賠償事件，本院於民國110年9月29日言詞
辯論終結，判決如下：
    主      文
被告應給付原告新臺幣100,000元，及自民國110年9月8日起至清
償日止，按週年利率5％計算之利息。
訴訟費用新臺幣1,000元由被告負擔。
本判決得假執行。
    爭執事項及理由要領
一、原告主張：被告可預見一般取得他人金融帳戶使用之行徑，常
    與財產犯罪所需有密切之關聯，可能被詐騙集團用以為詐欺取
    財結果之發生，為掩飾不法犯行，避免有偵查犯罪權限之執法
    人員循線查緝，以確保犯罪所得之不法利益，並掩人耳目，竟
    基於縱所提供之帳戶被作為掩飾詐欺取財不法犯罪所得去向
    及有人以其提供之金融帳戶實施詐欺取財犯行，亦不違背其本
    意之幫助他人實施詐欺取財犯罪及洗錢之不確定故意，於民
    國109年11月初，在新北市淡水區，將其申辦之台中商業銀
    行帳戶（帳號：000-000000000000號，下稱系爭帳戶）之存
    摺、金融卡及密碼，交予某真實姓名、年籍不詳之人，而容任
    上開帳戶作為詐欺他人之不法人頭帳戶使用之結果發生，以
    此方式幫助詐騙集團成員從事詐欺取財之犯行。嗣該不詳之
    人及所屬詐騙集團成員於取得被告之系爭帳戶之存摺、金融
    卡及密碼後，即意圖為自己不法之所有，基於詐欺取財之犯
    意聯絡，由該集團某成員於網路上散布慫恿投資之不實訊息
    ，致原告因此陷於錯誤，並依指示分別於同年11月13日15時
    16分許、及15時17分許，各匯款5萬元至系爭帳戶內，旋遭
    詐騙集團成員提領一空，致原告因而共受有10萬元之損失；
    又被告前揭行為因涉犯幫助詐欺等罪嫌，業經臺灣臺中地方
    檢察署（下稱臺中地檢署）檢察官以110年度偵字第3006號
    、第3256號提起公訴等情，有臺中地檢署110年度偵字第300
    6號、第3256號移送併辦意旨書在卷可憑，並經被告到庭所
    不爭執，本院審酌前開證據，堪認原告前揭主張屬實。從而
    ，原告依侵權行為之法律關係請求被告給付如主文第1項所
    示之金額及利息，為有理由，應予准許。
二、本件係適用小額訴訟程序所為被告敗訴之判決，依民事訴訟
    法第436條之20規定，應依職權宣告假執行；原告雖聲明願
    供擔保請准宣告假執行，然此屬促使法院依職權發動假執行
    之宣告，法院毋庸另為准駁之判決，附此敘明。
三、訴訟費用負擔及假執行宣告之依據：民事訴訟法第78條、第
    436條之19第1項、第436條之20。
中　　華　　民　　國　　110 　年　　9 　　月　　30　　日
                  臺灣臺中地方法院臺中簡易庭
                                  法　官　林士傑
以上為正本，係照原本作成。
如不服本判決，應於送達後廿日內，以判決違背法令為理由，向
本院提出上訴狀並表明上訴理由（上訴理由應表明一、原判決所
違背之法令及其具體內容；二、依訴訟資料可認為原判決有違背
法令之具體事實），如於本判決宣示後送達前提起上訴者，應於
判決送達後廿日內補提上訴理由書（須附繕本）。
中　　華　　民　　國　　110 　年　　9 　　月　　30　　日
                                  書記官　楊均謙